【裁判字號】    96,抗,2054
【裁判日期】    970609
【裁判案由】    假處分
【裁判全文】
臺灣高等法院民事裁定                  96年度抗字第2054號
再抗  告人  鄉林建設事業股份有限公司台北分公司
法定代理人  乙○○
訴訟代理人  王有民律師
上列再抗告人因與相對人甲○○等間假處分事件，對於中華民國
97年 3月31日本院96年度抗字第2054號裁定提起再抗告，本院裁
定如下：
    主  文
再抗告駁回。
再抗告訴訟費用由再抗告人負擔。
    理  由
一、按抗告法院之裁定除以抗告不合法而駁回者外，對於抗告法
    院之裁定再為抗告，僅得以其適用法規顯有錯誤為理由，並
    經原法院之許可者為限；前項許可，以原裁定所涉及之法律
    見解具有原則上之重要性者為限；原裁定法院認為不應許可
    者，應以裁定駁回其抗告， 民事訴訟法第486條第1項、第4
    、5、6項 ，第436條之3第3項定有明文。至所謂適用法規顯
    有錯誤，係指原裁定就其取捨證據所確定之事實適用法規顯
    有錯誤，而所謂原則上之重要性，係指該再抗告事件所涉及
    之法律問題，意義重大而有加以闡釋之必要者而言。
二、本件再抗告意旨略以：原裁定僅審酌公會之理監事選舉及被
    選舉會員權利定暫時狀態有無必要，對相關會員權益有無防
    止發生重大損害或避免急迫危險之必要性，未予審酌釐清。
    且將會員及會員代表無理分割，認假處分聲請事項與會員本
    應擁有開會、選舉及被選舉之權利無關，而將伊會員遭受侵
    害之權益棄而不論， 顯有未正確適用民事訴訟法第538條之
    違誤。又原裁定讓違法之人繼續坐享權利，漠視公會會員權
    益損害繼績擴大， 有積極不適用民事訴訟法第535條之違誤
    ；且未依同法第537條之2規定為裁定調查，或給予伊補正機
    會，而遽認本件聲請無必要性，為突襲性裁定，自與上開法
    規適用顯有錯誤不符。而關於人民團體之選舉事項爭議，其
    救濟措施得否同步採取行政及司法程序，自有法律見解具有
    原則上之重要云云。 經查，本件再抗告人非依民法第151條
    規定聲請假處分，本院裁定自無違反民事訴訟法第537條之2
    規定之情事；至再抗告人其餘指陳核係應否准予定暫時狀態
    假處分之論斷，與適用法規是否顯有錯誤無關，亦無所涉及
    之法律見解具有原則上重要性之情事，即不具有重大意義而
    有加以闡釋必要，揆諸首開說明，其再抗告於法不合，不應
    許可。
三、據上論結，本件再抗告為不合法，爰裁定如主文。
中    華    民    國    97    年    6     月    9     日
                    民事第十一庭
                        審判長法  官  鄭雅萍
                              法  官  徐福晉
                              法  官  詹文馨
正本係照原本作成。
如不服本裁定，應於收受送達後10日內向本院提出抗告狀，並應
繳納抗告費新台幣１千元。
中    華    民    國    97    年    6     月    11    日
                              書記官  周淑靜


司法院資訊處製作；財團法人民間司法改革基金會備份。
